臺灣基隆地方法院刑事判決　　　　　　　 96年度易字第326號
聲　請　人　臺灣基隆地方法院檢察署檢察官
被　　　告　乙○○
上列被告因傷害案件，經檢察官聲請簡易判決處刑（96年度偵緝
字第188號），本院基隆簡易庭認有刑事訴訟法第451條之1第4項
但書之情形，由本院改依通常程序審理，判決如下：
    主  文
乙○○傷害人之身體，累犯，處拘役肆拾日，如易科罰金，以新
臺幣壹仟元折算壹日，減為拘役貳拾日，如易科罰金，以新臺幣
壹仟元折算壹日。
    事  實
一、乙○○前因違反毒品危害防制條例案件，於民國94年8 月11
    日經最高法院以94年台上字第4295號判決判處有期徒刑1 年
    確定，於95年3 月10日執行完畢。詎其仍不知悔改，於95年
    12 月3日下午4時30分許，在臺北縣金山鄉○○里街5號旁，
    因故與甲○○發生爭執，竟基於傷害之犯意，隨手拾起地上
    酒瓶毆打甲○○，致其受有頭部撕裂傷6.5*1 公分之傷害，
    嗣經柯雅婷報警處理，始知上情。
二、案經甲○○訴由臺北縣政府警察局金山分局報請臺灣基隆地
    方法院檢察署檢察官偵查後起訴。
    理  由
壹、程序事項（關於證據能力）
一、關於人證部分：
    證人甲○○於警詢、證人柯雅婷於警詢及偵查中之證述，雖
    均係被告以外之人於審判外之陳述而屬傳聞證據，且不符刑
    事訴訟法第159條之2、第159條之3之規定，惟公訴人、被告
    於本院審判程序中對於上開證人於審判外陳述之證據能力，
    均表示沒有意見，且迄於言詞辯論終結前亦未聲明異議。本
    院審酌上開證人於陳述作成時之情況，並無不能自由陳述之
    情形，亦無違法取證或其他瑕疵，認為以之作為證據為適當
    ，是上開證人於審判外之陳述，合於刑事訴訟法第159條之5
    之規定，得為證據。
二、關於書證部分：
    證人甲○○之財團法人北海岸金山醫院診斷證明書1 份，為
    從事醫療業務之人於業務上所製作之紀錄文書、證明文書，
    且查無顯不可信之情況，合於刑事訴訟法第159條之4第2 款
    之情形，自亦得為證據。
貳、實體事項：
一、訊據被告乙○○對於上開時、地傷害之犯行，坦承不諱，核
    與證人甲○○於警詢、證人柯雅婷於警詢及偵查中之證述相
    符，並有診斷證明書附卷可稽，堪信被告之自白與事實相符
    ，本案事證明確，被告之犯行洵堪認定，應依法論科。
二、核被告所為，係犯刑法第277條第1項之傷害罪。公訴意旨另
    略以：被告乙○○於95年12月3日下午4時30分許，在臺北縣
    金山鄉○○里街5 號旁，因故與甲○○發生爭執，出手毆打
    甲○○致傷同時，並不慎擊傷正於隔壁攤位洗東西之丁○○
    右額，致其受有臉部撕裂傷4*1 公分之傷害，因認被告涉有
    過失傷害罪嫌。按告訴乃論之罪，告訴人於第一審辯論終結
    前，得撤回其告訴；又告訴經撤回者，法院應諭知不受理之
    判決，且得不經言詞辯論為之，刑事訴訟法第238條第1項、
    第303條第3 款、第307條分別定有明文。此部分被告乙○○
    因過失傷害案件，經檢察官聲請以簡易判決處刑，認被告係
    犯刑法第284條第1 項前段之過失傷害罪，依同法第287條前
    段之規定，須告訴乃論。茲據告訴人丁○○具狀撤回告訴，
    有撤回告訴狀在卷足憑，揆諸前開說明，應不受理判決之諭
    知，惟此部分與前揭有罪部分，有想像競合犯之裁判上一罪
    關係，爰不另為不受理之諭知，附此敘明。又查被告有前述
    判決及執行之情形，有臺灣高等法院被告前案紀錄表在卷可
    稽，其受有期徒刑之執行完畢後，5 年內故意再犯有期徒刑
    以上之罪，為累犯，加重其刑。爰審酌被告僅因一時口角，
    即出手毆被害人，行為雖殊不足取，然衡酌被害人所受傷勢
    ，所生危害非鉅，暨被告犯後態度等一切情狀，量處如主文
    所示之刑示懲，併諭知易科罰金之折算標準。又犯罪在96年
    4 月24日以前者，除中華民國九十六年罪犯減刑條例另有規
    定者外，有期徒刑、拘役或罰金，減其刑期或金額2分之1；
    又依該條例應減刑之罪，未經判決確定者，於裁判時，減其
    宣告刑，並應於判決主文同時諭知其宣告刑及減得之刑。中
    華民國九十六年罪犯減刑條例（下稱減刑條例）第2條第1項
    第3款、第7條分別定有明文。本案被告犯罪之時間既在96年
    4月24日前，且所犯之罪非屬減刑條例第3條所規定不得減刑
    之罪，自應依減刑條例第2條第1項第3款、第7條之規定，減
    其宣告刑2分之1，並定其易科罰金之折算標準，且於判決主
    文內同時諭知其減得之刑。
據上論斷，依刑事訴訟法第452條、第299條第1 項前段，刑法第
277條第1項、第47條第1款、第41條第1 項前段，刑法施行法第1
條之1，中華民國九十六年罪犯減刑條例第2 條第1項第3款、第7
條，逕以簡易判決處刑如主文。
本案經檢察官丙○○到庭執行職務。
中　　華　　民　　國　　96　　年　　8 　　月　　31　　日
                  刑事第四庭法    官  齊潔
以上正本證明與原本無異。
如不服本判決應於收受本判決後10日內向本院提出上訴書狀，其
未敘述上訴理由者，並得於提起上訴後10日內向本院補提理由書
狀（均須按他造當事人之人數附繕本）「切勿逕送上級法院」。
中　　華　　民　　國　　96　　年　　9 　　月　　5 　　日
                            書 記 官  王月娥
附錄論罪法條：
中華民國刑法第277條
（普通傷害罪）
傷害人之身體或健康者，處3年以下有期徒刑、拘役或1千元以下
罰金。
犯前項之罪因而致人於死者，處無期徒刑或7年以上有期徒刑；
致重傷者，處3年以上10年以下有期徒刑。
